---
title: "Desafio R 2024"
format: html
editor: visual
---

# Contexto

As queimadas florestais contribuem significativamente para as emissões globais de CO2, um dos principais gases responsáveis pelo aquecimento global.

O [FAOSTAT](https://www.fao.org/faostat/en/#data) é a principal base de dados estatísticos da Organização das Nações Unidas para a Alimentação e a Agricultura (FAO). Ele oferece acesso a uma vasta gama de informações sobre agricultura, silvicultura, pesca, uso da terra, emissões de gases de efeito estufa, produção de alimentos e muitos outros tópicos relacionados à alimentação e agricultura global.

# Descrição dos Conjuntos de Dados para o Desafio

Os dois conjuntos de dados que você forneceu (um em formato CSV e outro em Excel) contêm informações de emissões de CO2 relacionadas a florestas por país e ano. Aqui está uma descrição geral dos dados:

-   `FAOSTAT_CO2.xlsx` Area: O nome do país ou região. Domain: O domínio relacionado às emissões, que é "Emissions" (emissões). Formations: O tipo de floresta (por exemplo, "Humid tropical forest" ou "Other forest"). Unit: A unidade de medida (quilotoneladas). Anos de 2012 a 2022: Cada coluna representa os valores de emissões de CO2 para um determinado ano.

-   `Burned_Area.csv` Area: O nome do país ou região. Domain: O domínio relacionado às emissões, que é "Emissions" (emissões). Formation: O tipo de floresta (por exemplo, "Humid tropical forest" ou "Other forest"). Unit: A unidade de medida (Hectares). Value: A área queimada

# Descrição das necessidades

1)  Quanto de área queimada os países tem por cada formação vegetal? Existe muita diferença (Variação) entre as formações vegetais? Calcule o total e os valores máximos e mínimos de áreas queimadas no globo nos anos de 2012 e 2022.

2)  Quais são as duas formações vegetais que mais tiveram área queimada no planeta terra. Elabore uma hipótese para explicar esse resultado

3)  Como as áreas queimadas mudaram ao longo destes 10 anos? Responda às questões abaixo.

<!-- -->

a)  Quais são os 3 países que mais tiveram área queimada em cada ano? Qual foi a formação responsável por essa queima em cada país?

b)  Identifique os 3 países que tiveram maior aumento percentual de área queimadas (2012 e 2022) e os 3 que tiveram maior diminuição percentual de áreas queimadas no país

<!-- -->

4)  Os 3 países que tiveram maior extensão de área queimada (ha) também são aqueles com maior emissão de CO2 (kt) nos anos de 2012 e 2022?

5)  A partir dos dados podemos afirmar que existe uma relação entre área queimada e emissão de CO2 em todo o globo? Interprete os resultados e discorra brevemente e elabore explicações do resultado encotrado.

```{r include=FALSE}
#BIBLIOTECAS QUE TENTAREI USAR
library(rio) 
library(pliman) 
library(ggplot2)
library(dplyr)
library(tibble)
library(tidyr)
library(scales)

#SETAR O DIRETORIO E SETAR OS EXCELS
set_wd_here()
analiseFao <- import(file = "FAOSTAT_CO2.xlsx")
analiseBurnedArea <- import(file = "Burned_Area.csv")

```

```{r}
#Variaveis GLOBAIS
df_fao_humid = data.frame()
df_fao_other = data.frame()
df1 = data.frame()
df2 = data.frame()
nFao= length(analiseFao[[1]])
j=0
teste= data.frame()

#SEPARAR O DATA FRAME EM 2 DATAFRAME DE ACORDO COM AS FORMATIONS
while (j < nFao) {
  j = j + 1
   if (analiseFao[j,3] == "Other forest"){ 
    df1 = data.frame(analiseFao[j,])
    df_fao_other = bind_rows(df_fao_other,df1)

  } else {
    df2 = analiseFao[j,] 
    df_fao_humid = bind_rows(df_fao_humid,df2)
  }
}
#RESETAR A VAR GLOBAL
j=0

#TRANSFORMAR OS NA EM UNIT PARA KT e nos valores para 0
df_fao_humid[4] <- "kt"
df_fao_other[4] <- "kt"
df_fao_humid[is.na(df_fao_humid)] <- 0
df_fao_other[is.na(df_fao_other)] <- 0


#contar o tamanho do df
nBurn= length(analiseBurnedArea[[1]])

#COLOCAR EM PIVOT LONGER para facilitar a manipulação colunas virarem linhas
long_Fao_Humid <- pivot_longer(
  df_fao_humid,
  cols = c("2012":"2022"),
  names_to = "Ano",
  values_to = "Valor"
  
)

long_Fao_Other <- pivot_longer(
  df_fao_other,
  cols = c(X2012:X2022),
  names_to = "Ano",
  values_to = "Valor"
  
)

#TRANSFORMAR OS VALORES PARA NUMERICO E SOMAR TUDO
long_Fao_Humid$Valor <- as.numeric(long_Fao_Humid$Valor)
df_resumo_FAO_humid <- long_Fao_Humid %>%
  group_by(Area) %>%
  summarize(Soma_Valor = sum(Valor, na.rm = TRUE)) 

long_Fao_Other$Valor <- as.numeric(long_Fao_Other$Valor)
df_resumo_FAO_other <- long_Fao_Other %>%
  group_by(Area) %>%
  summarize(Soma_Valor = sum(Valor, na.rm = TRUE))


#Aqui virou putaria, VAI SOMAR TODOS OS VALORES PARA TER UMA VARIAVEL COM TODOS OS VALORES VAI PUXAR UM MUTATE COM A BIBLIO SCALE PARA TRANSFORMAR EM PORCENTAGEM E POR FINAL VAI ORGANIZAR DE FORMA DECRESCENTE DE ACORDO COM A SOMA DOS VALORES
valor_total_FAO_humid <- sum(df_resumo_FAO_humid$Soma_Valor, na.rm = TRUE)

df_resumo_FAO_humid <- df_resumo_FAO_humid %>%
  mutate(Proporcao = percent((Soma_Valor / valor_total_FAO_humid), accuracy = 0.01)) %>%  
  arrange(desc(Soma_Valor))

valor_total_FAO_other <- sum(df_resumo_FAO_other$Soma_Valor, na.rm = TRUE)

df_resumo_FAO_other <- df_resumo_FAO_other %>%   
  mutate(Proporcao = percent((Soma_Valor / valor_total_FAO_other), accuracy = 0.01))%>%  
  arrange(desc(Soma_Valor))
```

Depois plotar grafico de pizza um do lado do outro tanto o Df_resumo_Fao_humid e other com os principais paises

```{r}

```
